# 请教陈老师：现金流量表间接法的编制

提问人：liubin988513 时间：2013-09-03 14:23:45
已计提未使用的，计入“其他”。

回答人：chenyiwei
赞同此观点。本论坛上曾有帖子讨论过现金流量表间接法中的“其他”项目包括哪些，可以搜索一下该帖子看看。